【裁判字號】    98,台上,7971
【裁判日期】    981231
【裁判案由】    違反毒品危害防制條例
【裁判全文】
最高法院刑事判決            九十八年度台上字第七九七一號
上  訴  人  甲○○
上列上訴人因違反毒品危害防制條例案件，不服台灣高等法院台
中分院中華民國九十八年十月十四日第二審判決（九十八年度上
訴字第一八一一號，起訴案號：台灣台中地方法院檢察署九十七
年度偵字第二九一五四號），提起上訴，本院判決如下：
    主  文
上訴駁回。
    理  由
按刑事訴訟法第三百七十七條規定，上訴於第三審法院，非以判
決違背法令為理由，不得為之。是提起第三審上訴，應以原判決
違背法令為理由，係屬法定要件。如果上訴理由書狀並未依據卷
內訴訟資料，具體指摘原判決不適用何種法則或如何適用不當，
或所指摘原判決違法情事，顯與法律規定得為第三審上訴理由之
違法情形，不相適合時，均應認其上訴為違背法律上之程式，予
以駁回。本件原判決撤銷第一審之科刑判決，改判仍論上訴人甲
○○以販賣第二級毒品，均累犯，共肆罪，各處如原判決附表所
載之刑，並定其應執行刑為有期徒刑拾貳年，及為相關從刑之諭
知。係以關於：（一）販賣第二級毒品安非他命（下稱安非他命
）予陳俊宏部分。依憑上訴人自白：於民國九十七年一月九日及
同年月十日，在台中市○○路上，販賣新台幣（下同）一千元及
六百元之安非他命各一次予陳俊宏等情不諱，參酌證人陳俊宏所
為同一內容之證述，及卷附陳俊宏與上訴人間之電話通聯紀錄；
（二）販賣安非他命予歐震宇部分。依憑上訴人供承：當日確係
由綽號「五元」者騎乘機車搭載伊前往約定地點，由「五元」交
付安非他命予歐震宇，並向其收取一千元價金等情不諱，參酌證
人歐震宇證以：伊於九十七年一月十日晚間七時五十分、八時三
十三分、八時三十四分，打電話給綽號「至尊」之男子聯絡購買
安非他命一千元，「至尊」是在台中縣太平市台中小鎮附近加油
站對面的7─11便利商店外面，賣給伊安非他命，當天是伊朋友
「阿輝」即許泰輝先用門號0000000000手機與「至尊
」聯絡後，伊再以持用之門號0000000000手機打「至
尊」的手機聯絡購買，當天是一男子騎機車搭載上訴人過來交易
，伊有問說是「至尊」嗎？被載的那人即在庭之上訴人應諾，伊
才交款；證人許泰輝於偵查中證稱：因為歐震宇要向「至尊」買
安非他命，伊才把「至尊」的手機號碼給歐震宇，並叫歐震宇跟
「至尊」聯絡，「至尊」就是上訴人各等語，及卷附許泰輝與上
訴人間，歐震宇與上訴人間之電話通聯紀錄；（三）販賣安非他
命予張志勝部分。依憑證人張志勝於偵查中證稱：伊有施用安非
他命及海洛因，安非他命是向綽號「阿勇」之上訴人購買，海洛
因是向綽號「阿森」之成年男子購買；上訴人是騎機車來交易地
點，伊是以0000000000號電話撥打上訴人之0000
000000號手機聯絡，因與上訴人自小時候就認識，會互相
聯絡出去喝茶，所以知道上訴人有安非他命。……九十七年一月
十日中午四通及晚間七時二十五分、七時二十七分之電話通訊監
察譯文，是伊打給上訴人聯絡購買安非他命，當天是在台中縣太
平市長億國中附近的便利商店外，向上訴人購買五百元安非他命
，並沒有誣指上訴人等語，及卷附張志勝與上訴人間之電話通聯
紀錄、上訴人使用之0000000000號行動電話於九十七
年一月八日至同年二月五日間之第一審九十七年度聲監字第四十
號通訊監察書等證據資料，而為論斷，已敘述其所憑之證據及認
定之理由。而以上訴人否認犯罪，並辯稱：歐震宇向綽號「五元
」買安非他命，由「五元」載伊去歐震宇那邊，伊與歐震宇各出
資一千元，一起向「五元」購買安非他命；另張志勝本答應提供
五百元，合資一千元購買，但嗣後沒錢，由伊單獨購買，再與張
志勝共同施用，未取得任何對價云云，係飾卸之詞，無足採取，
在理由內依憑調查所得證據，詳加指駁。並說明：（一）上訴人
於原審雖辯稱：當天是與歐震宇各出資一千元，向「五元」購買
安非他命云云，不但與伊於警、偵訊中供以：從未見過歐震宇；
及於第一審準備程序中所供：歐震宇打電話給伊，要與伊各出資
五百元合資購買安非他命各等語，前後不一，且無相關證據足以
證明，上訴人所辯，係臨訟卸責之詞，委無足採。（二）張志勝
雖於第一審審理中翻異前詞，證稱：伊於九十七年一月十日中午
與上訴人的通話譯文內之「喂、五百」，是指要與上訴人一起去
向他人拿五百元的安非他命，當天伊與上訴人會合後，伊表示身
上錢不夠，上訴人說其有錢，伊遂騎機車搭載上訴人去台中市向
其朋友拿安非他命，到達目的地後，上訴人自己進去一間二、三
樓的房子內，不久就出來，伊和上訴人就離開，當天購買安非他
命的一千元是上訴人出的云云；然所證與上訴人於第一審法院審
理中陳稱：當天在電話中，張志勝說要一人出五百元，但晚上張
志勝來找伊時沒有帶錢，伊就出資一千元，由張志勝騎機車搭載
伊去旱溪新天地附近的路邊向「五元」買安非他命，「五元」站
在離機車五步遠處將毒品拿給伊，張志勝在旁邊看伊交易等語不
一，且與監察通訊譯文內容語意相左，顯無足取。反觀張志勝於
偵查中所證，因上訴人未在場，較無利害關係及人情壓力之考量
，其證述顯係出於自由意識所為，且距離案發時間較接近，記憶
較清晰，是張志勝於偵查中證述，應與事實相符，應堪採信。（
三）上訴人接獲上開證人之電話後，費時、費事，與彼等約定地
點交易，倘非有利可圖，應不致願意甘冒刑罰重責而為上開犯行
，足認上訴人主觀上確有營利之意圖甚明之理由。從形式上觀察
，原判決並無違背法令之情形存在。上訴意旨略稱：(一)原判決捨
張志勝於第一審有證據能力之證述，採信其於偵查中無證據能力
之不實證詞，且通訊監察譯文內並無張志勝欲向上訴人購買安非
他命之談話，原判決採為上訴人不利之論據，自有違誤。(二)依歐
震宇之證述，其係向騎機車之男子購買安非他命，並由騎車之男
子交付安非他命及收款，均與上訴人無涉，且通訊譯文亦無「阿
輝」介紹購買安非他命之談話，上訴人僅有販賣陳俊宏之犯行二
次，請從輕量刑。(三)上訴人不具深厚法學知識，未能依法定程序
詰問證人等語。惟查：（一）證據之取捨，為事實審法院之職權
，倘其採證認事並不違背證據法則，即不得任意指為違法。原判
決已就相關事證詳加調查論列，復綜合上訴人之供述及陳俊宏、
歐震宇及張志勝之證言，參互斟酌判斷，資為不利於上訴人之認
定，併已說明其取捨判斷所得心證，及上訴人所為係與歐震宇及
張志勝合資購買之辯解，洵不足採之理由。上訴意旨無非就原審
採證認事之職權行使，專憑己見，泛言指摘，再為事實上之爭執
，並非依據卷內訴訟資料而為之具體指摘，自非適法之第三審上
訴理由。（二）被告以外之人於偵查中向檢察官所為之陳述，除
顯有不可信之情況者外，得為證據，刑事訴訟法第一百五十九條
之一第二項定有明文。張志勝於檢察官偵查時所為之證述，業經
其於證述前具結，亦無證據顯示其證述有顯不可信之情況，原判
決因認張志勝於檢察官偵查時具有證據能力，並採為不利上訴人
之論據之一，並無違背證據法則。上訴意旨妄指為違法，自非依
據卷內訴訟資料執為指摘之合法第三審上訴理由。（三）其餘上
訴意旨，則置原判決之明白論斷於不顧，或仍持原判決已說明理
由而捨棄不採之陳詞辯解，再為事實上之爭執，或就屬於事實審
法院採證認事職權之行使，或就不影響於判決本旨之枝節事項，
全憑己見，任意指摘，難謂已符合首揭法定上訴第三審之要件。
其上訴違背法律上之程式，應予駁回。
據上論結，應依刑事訴訟法第三百九十五條前段，判決如主文。
中    華    民    國  九十八  年   十二   月  三十一  日
                      最高法院刑事第三庭
                          審判長法官  林  增  福
                                法官  張  清  埤
                                法官  陳  世  雄
                                法官  何  菁  莪
                                法官  郭  毓  洲
      本件正本證明與原本無異
                                      書  記  官
中    華    民    國  九十九  年    一    月    七    日
                                                      Ｅ

司法院資訊處製作；財團法人民間司法改革基金會備份。
